# 租赁收款额（指数比率相关）

提问人：18086508379 时间：2022-12-16 20:34:13
请教陈版及各位：
备考中遇到一个题目，租赁合同规定：
（ 2 ）承租人需根据消费者价格指数的变化，在租赁期内向甲公司支付一定的租金补偿。根据租赁期开始日的消费者价格指数可合理确定承租人在租赁期内需向出租人支付 30 万元的租金补偿。
参考答案中，将上述（ 2 ）的 30 万，纳入了租赁期开始日确认的租赁收款额中。请问这样处理合理吗？
我看指南中：
【例 24 】承租人甲公司签订了一项为期 10 年的不动产租赁合同，每年的租赁付款额为 50000 元，于每年年初支付。合同规定，租赁付款额在租赁期开始日后每两年基于过去 24 个月消费者价格指数的上涨进行上调。租赁期开始日的消费者价格指数为 125 。分析：甲公司在初始计量租赁负债时、应基于租赁期开始日的消费者物价指数确定租赁付款额，无需对后续年度因消赍者物价指数而导致的租金变动作出估计。因此，在租赁期开始日，甲公司应以每年 50000 元的租赁付款额为基础计量租赁负债。
我理解在租赁期开始日，是不用考虑此的。后续实际发生了，才做调整。
烦请帮忙看看，辛苦了，谢谢！

回答人：chenyiwei
“根据租赁期开始日的消费者价格指数可合理确定承租人在租赁期内需向出租人支付 30 万元的租金补偿”，这还是根据“租赁期开始日的消费者价格指数”确定的，没有考虑到后续该指数变动的影响，因而这样处理还是符合准则规定的。如果是基于预期的未来价格指数调整了未来租赁付款额，则不合理。